【裁判字號】    97,訴,42
【裁判日期】    971216
【裁判案由】    侵權行為損害賠償
【裁判全文】
臺灣高等法院民事判決                    97年度訴字第42號
原      告  乙○○
被      告  甲○○
上列當事人間因侵權行為損害賠償事件，原告提起刑事附帶民事
訴訟，本院於97年12月2日言詞辯論終結，判決如下：
  主  文
被告應給付原告新台幣壹拾伍萬元及自民國九十七年六月二十五
日起至清償之日止，按年息百分之五計算之利息。
原告其餘之訴駁回。
訴訟費用由被告負擔百分之六，餘由原告負擔。
原告假執行之聲請駁回。
  事實及理由
一、原告起訴主張：被告於民國（下同）96年4月29日在宜蘭縣
    宜蘭市○○路○段233號住處內，持煙灰缸毆打原告之頭部及
    臉部，致使受左前額臉部撕裂傷4.5公分、鼻孔出血、左眼
    眶週圍瘀血4×4公分、左枕部頭皮血腫3×3公分、左膝挫傷
    瘀血3×3公分；復於同年5月1日上午，在上開處所內徒手毆
    打原告，致使受有鼻部挫傷之傷害。爰依民法第195條規定
    請求被告賠償非財產上之損害，聲明：(一)被告應給付原告新
    臺幣（下同）250萬元，及自起訴狀繕本送達之翌日起至清
    償日止，按年息5%計算之利息；(二)前項請求，原告願供擔保
    請准宣告假執行；(三)訴訟費用由被告負擔。
二、被告則以：對於原告所指上開傷害行為，坦承確其所為，惟
    僅同意賠償原告15萬元等語，資為抗辯，並聲明：原告之訴
    駁回。
三、兩造不爭之事實：
    (一)被告因上開傷害行為之事實，經臺灣宜蘭地方法院檢察官
      提起公訴（96年度偵字第3803號），案經臺灣宜蘭地方法
      院97年度訴字第3號及本院97年度上訴字第2433號刑事判
      決有罪確定。
    (二)被告承認確對原告有傷害行為。
四、兩造爭執要旨：本件兩造爭執要旨乃在於被告是否有侵權行
    為之事實？原告請求被告給付非財產上之損害250萬元有無
    理由？茲說明如次：
    (一)訊據被告對於先後二次傷害原告之事實，坦承不諱，核與
      原告之指證相符，並有原告提出之驗傷診斷書（見偵查卷
      第23頁），國立陽明大學附設醫院病患就醫摘要回覆單、
      行政院衛生署宜蘭醫院急診病歷、受傷照片（見宜蘭地院
      97年訴字第3號刑事卷）等可資佐證，足認被告之自承與
      事實相符，被告對原告有侵權行為之事實堪以認定。
    (二)按「不法侵害他人之身體、健康、名譽、自由、信用、隱
      私、貞操、或不法侵害其他人格法益而情節重大者，被害
      人雖非財產上之損害，亦得請求賠償相當之金額。…」民
      法第195條第1項定有明文。查兩造為男、女朋友，本應和
      平相處，乃被告不思疼愛原告，反而犯下連續傷害之事實
      ，原告肉體之傷害已經非輕，而精神上之痛苦將更甚於肉
      體之傷痛，揆諸前揭法條之規定其情節已屬重大，原告依
      上開條文之規定請求被告給付非財產上之損害，即非無據
      ，應予准許。又查本件原告係豫章工商畢業，目前在鴻山
      土地開發公司任職，每月收入2、3萬元，無不動產，亦無
      存款，現與父母兄弟同住；被告吳沙國中畢業，在宜蘭務
      農，承租土地耕作，無不動產及存款，現與父母同住。本
      院審酌前述兩造之身分、地位、教育程度、經濟能力等各
      種情況，及被告願賠償15萬元之情狀，認被告應賠償原告
      15 萬元為適當，逾此部分之請求則不應准許。
五、綜上所述，本件原告依侵權行為之法則求為判命被告給付15
    萬元及自起訴狀繕本送達翌日起（即97年6月25日）起按年
    息百分之5計算之利息為無不當應予准許。至於逾上開金額
    之部分，原告之訴為無理由，應予駁回。
六、假執行部分：原告陳明願供擔保請准宣告假執行，因本件原
    告勝訴部分，被告不得上訴，該部分已確定。至於原告敗訴
    之部分，假執行失所附麗，亦不應准許，均應駁回假執行之
    聲請。
七、據上論結，本件原告之訴為一部有理由，一部無理由，依民
    事訴訟法第79條，判決如主文。
中    華    民    國    97    年    12    月    16    日
                  民事第15庭
                      審判長法  官  林恩山
                            法  官  黃國忠
                            法  官  郭松濤
正本係照原本作成。
原告如不服本判決，應於收受送達後20日內向本院提出上訴書狀
，其未表明上訴理由者，應於提出上訴後20日內向本院補提理由
書狀（均須按他造當事人之人數附繕本）上訴時應提出委任律師
或具有律師資格之人之委任狀；委任有律師資格者，另應附具律
師資格證書及釋明委任人與受任人有民事訴訟法第466條之1第1
項但書或第2項（詳附註）所定關係之釋明文書影本。
中    華    民    國    97    年    12    月    16    日
                            書記官  方素珍
附註：
民事訴訟法第466條之1（第1項、第2項）：
對於第二審判決上訴，上訴人應委任律師為訴訟代理人。但上訴
人或其他法定代理人具有律師資格者，不在此限。
上訴人之配偶、三親等內之血親、二親等內之姻親，或上訴人為
法人、中央或地方機關時，其所屬專任人員具有律師資格並經法
院認為適當者，亦得為第三審訴訟代理人。


司法院資訊處製作；財團法人民間司法改革基金會備份。
